【裁判字號】    95,易,450
【裁判日期】    950526
【裁判案由】    賭博
【裁判全文】
臺灣彰化地方法院刑事判決               95年度易字第450號
公  訴  人  臺灣彰化地方法院檢察署檢察官
被      告  己○○
            丁○○
            丙○○
                      弄18號.
            甲○○
上列被告等因賭博案件，經檢察官聲請簡易判決處刑（95年度偵
字第1480、2032號），本院員林簡易庭認為不宜（95年度員簡字
第173號），簽移本院改行通常程序後，裁定改依簡式審判程序
判決如下：
    主  文
己○○共同連續意圖營利，聚眾賭博，處有期徒刑陸月，併科罰
金貳萬元，有期徒刑如易科罰金，罰金如易服勞役，均以佰元
折算壹日。扣案之下注單拾肆張、監視器壹組（含鏡頭）、電話
機陸台、錄音機陸台（含錄音帶）、使用過之錄音帶（下注資料
）玖塊、存摺貳本、盤口資料單壹張、電腦螢幕陸台（上面貼有
「美育資訊」字樣）、電腦主機貳台（含鍵盤貳台，主機上面貼
有「美育資訊」字樣）均沒收。
丁○○共同連續意圖營利，聚眾賭博，處有期徒刑伍月，如易科
罰金，以佰元折算壹日，緩刑肆年。扣案之下注單拾肆張、監
視器壹組（含鏡頭）、電話機陸台、錄音機陸台（含錄音帶）、
使用過之錄音帶（下注資料）玖塊、存摺貳本、盤口資料單壹張
、電腦螢幕陸台（上面貼有「美育資訊」字樣）、電腦主機貳台
（含鍵盤貳台，主機上面貼有「美育資訊」字樣）均沒收。
丙○○、甲○○共同連續意圖營利，聚眾賭博，各處有期徒刑
月，如易科罰金，以佰元折算壹日，各緩刑貳年。扣案之下注
單拾肆張、監視器壹組（含鏡頭）、電話機陸台、錄音機陸台（
含錄音帶）、使用過之錄音帶（下注資料）玖塊、存摺貳本、盤
口資料單壹張、電腦螢幕陸台（上面貼有「美育資訊」字樣）、
電腦主機貳台（含鍵盤貳台，主機上面貼有「美育資訊」字樣）
均沒收。
    犯罪事實及理由
一、犯罪事實：
(一)、己○○、丁○○共同意圖營利，基於概括之犯意聯絡及行為
    分擔，由己○○擔任負責人，並以每月新台幣（下同）2萬
    元之薪水聘請丁○○擔任資深員工，自民國94年9月20日起
    ，連續提供彰化縣員林鎮○○路428號6樓作為公眾得出入之
    賭博場所，而聚集不特定多數人參與「地下臺灣股市指數」
    賭博，並僱用與渠等2人有犯意聯絡及行為分擔之丙○○（
    自94年10月中旬某日起僱用，每月18000元）、甲○○（自
    94年10月中旬某日起僱用，每月2萬元）、乙○○（自94年
    12月7日起僱用，每月約7千至18000元），協助接聽賭客電
    話、登記下注之數量、金額及匯款給賭客、上手等工作。其
    賭博的方式係以「口」為單位，每下注1「口」為新台幣（
    下同）400元至500元不等，並以臺灣股市指數漲跌為依據，
    由不特定之賭客透過電話下注買「漲」或買「跌」，賭客若
    下單買「漲」，而臺灣股市指數上漲，則每「口」每點需賠
    賭客200元，若臺灣股市指數下跌，則每「口」每點贏賭客
    200元。己○○等人接獲賭客下單後，每筆交易不論輸贏，
    均向賭客抽取450元至600元不等之手續費，而轉單給上手時
    ，則僅交付上手400元至500元之手續費，以每筆交易抽取佣
    金50元至150元之方式牟利。嗣於95年2月7日中午12時30分
    許，在上址賭博場所，為警查獲，並扣得下注單14張（聲請
    簡易判決處刑書誤載為1張）、監視器1組（含鏡頭分頻器）
    、電話機6台、錄音機6台（含錄音帶）、使用過之錄音帶（
    下注資料）9塊、存摺2本（聲請簡易判決處刑書誤載為4本
    ）、盤口資料單1張、電腦螢幕6台（上面貼有「美育資訊」
    字樣）、電腦主機2台（含鍵盤2台，主機上面貼有「美育資
    訊」字樣）等物。
(二)、案經彰化縣警察局員林分局報請臺灣彰化地方法院檢察署檢
    察官聲請簡易判決處刑，本院員林簡易庭認為不宜，簽移本
    院改行通常程序審理。
二、理由：
(一)、據以論罪之證據如下：
１、被告己○○、丁○○、丙○○、甲○○於警詢、偵查及本院
    準備程序、審理中之自白及同案被告乙○○、戊○○於警詢
    及偵查中之自白。
２、下注單14張、監視器1組（含鏡頭）、電話機6台、錄音機6
    台（含錄音帶）、使用過之錄音帶（下注資料）9塊、存摺2
    本、盤口資料單1張、電腦螢幕6台（上面貼有「美育資訊」
    字樣）、電腦主機2台（含鍵盤2台，主機上面貼有「美育資
    訊」字樣）等物。
３、台灣高等法院被告前案紀錄表、臺灣彰化地方法院檢察署刑
    案資料查註紀錄表。
(二)、爰審酌被告等人犯罪之動機、方法、手段、犯罪情節輕重，
    所生危害暨犯後坦認犯行之態度等一切情狀，各量處如主文
    所示之刑，並均諭知易科罰金折算標準，復就被告己○○部
    分，併科罰金貳萬元，及諭知易服勞役折算標準。又查被告
    丁○○、丙○○、甲○○3人前均未受有期徒刑以上刑之宣
    告，有台灣彰化地方法院檢察署刑案資料查註紀錄表及台灣
    高等法院被告前案紀錄表在卷可稽，且渠等各自之工作、家
    庭、學業均待其本人維繫經營，渠等3人因一時怠忽而罹刑
    章，且能負起應有之責任，坦認犯行，經此次偵審及刑之宣
    告後，當能知所警惕，本院認為就被告丁○○、丙○○、甲○○3人所宣告之刑，以暫不執行為適當，其中被告丁○○
    併諭知緩刑4年，被告丙○○、甲○○2人各諭知緩刑2年，
    以期渠等3人自新、自勵。
(三)、至於扣案之數據機1台為中華電信股份有限公司所有提供用
    戶即被告己○○使用之物，核與刑法第38條第1項第2款沒收
    之要件不符；至於扣案之電腦螢幕1台（上面掛有螢幕保護
    鏡片）、電腦主機1台（含鍵盤1台），雖係被告己○○所有
    之物，惟並非供犯罪所用之物，已據渠等供述在卷（見本院
    卷），亦與刑法第38條第1項第2款沒收之要件不符，附此敘
    明。
(四)、同案被告乙○○、戊○○到案後審結。
三、應適用之法條：刑事訴訟法第452條、第273條之1第1項、第
    299條第1項前段、第310條之2、第454條第1項，刑法第28條
    、第56條、第266條第1項前段、第268條、第55條、41條第1
    項前段、第42條第2項、第74條第1款、第38條第1項第2款，
    罰金罰鍰提高標準條例第1條前段、第2條，判決如主文。
四、如不服本判決，應於判決送達後10日內向本院提出上訴狀 (
    須附繕本)。告訴人或被害人對於判決如有不服具備理由請
    求檢察官上訴者，其上訴期間之計算係以檢察官收受判決正
    本之日期為準。
本案經檢察官林士富到庭執行職務。
中    華    民    國    95    年    5     月    26    日
                  刑事第二庭    法  官  李水源
以上正本證明與原本無異。
如不服本判決，應於判決送達後10日內向本院提出上訴狀 (須附
繕本)。
告訴人或被害人對於判決如有不服具備理由請求檢察官上訴者，
其上訴期間之計算係以檢察官收受判決正本之日期為準。
中    華    民    國    95    年    5     月    26    日
                                書記官  廖建興
附錄本案論罪科刑法條全文
中華民國刑法第266條第1項
(普通賭博罪與沒收物)
在公共場所或公眾得出入之場所賭博財物者，處1千元以下罰金
。但以供人暫時娛樂之物為賭者，不在此限。
中華民國刑法第268條
意圖營利，供給賭博場所或聚眾賭博者，處 3 年以下有期徒刑，
得併科3千元以下罰金。


司法院資訊處製作；財團法人民間司法改革基金會備份。
